臺灣新北地方法院民事裁定
111年度司繼字第1670號
聲  請  人  陳振興  
關  係  人  林俊發  

上列聲請人聲請選任被繼承人李吉之遺產管理人事件，本院裁定
如下：
    主  文
選任林俊發為被繼承人李吉（男、民國前0年0月00日生、身分證
統一編號：Z000000000號，生前最後籍設︰新北市○○區○○路000號
4樓，民國105年1月3日死亡）之遺產管理人。
准對被繼承人李吉之大陸地區以外繼承人為承認繼承之公示催告
。
被繼承人李吉之大陸地區以外繼承人，應自前項公示催告最後揭
示於法院公告處、資訊網路及其他適當處所之日起，壹年內承認
繼承。上述期限屆滿，無繼承人承認繼承時，被繼承人李吉之遺
產，於清償債權並交付遺贈物後，如有賸餘即歸屬國庫。
程序費用新台幣壹仟元由被繼承人李吉之遺產負擔。
    理  由
一、按繼承開始時，繼承人之有無不明，而無親屬會議或親屬會
    議未於一個月內選定遺產管理人者，利害關係人或檢察官得
    聲請法院選任遺產管理人，並由法院依公示催告程序，定六
    個月以上之期限，公告繼承人，命其於期限內承認繼承；又
    被繼承人之所有繼承人均拋棄其繼承權者，亦準用關於無人
    承認繼承之規定，民法第1177條、第1178條第2項、第1176
    條第6項分別定有明文。
二、本件聲請意旨略以：聲請人與被繼承人李吉為共同繼承聲請
    人祖父陳長富遺產之土地共有人，被繼承人經本院106年度
    亡字第9號裁定宣告於民國105年1月3日死亡，其繼承人均已
    死亡，且其親屬會議並未於一個月內選定遺產管理人，致聲
    請人對被繼承人之遺產無法行使權利，為辦理聲請人祖父陳
    長富遺產之土地公同共有繼承登記，爰依民法第1178條第2
    項規定請求選任被繼承人之遺產管理人等語，並提出除戶戶
    籍謄本、繼承系統表、戶籍謄本、新北○○○○○○○○函
　　、桃園市龜山地政事務所土地登記案件補正通知書、土地登
    記謄本等件影本為證，並經依職權調取本院106年度亡字第9
    號死亡宣告事件卷宗核閱屬實，堪信聲請人之主張為真實。
    是以，本件聲請人以利害關係人身分聲請選任被繼承人之遺
    產管理人，核與首揭規定尚無不合。
三、關於本件遺產管理人之選任，查關係人林俊發同為聲請人祖
    父陳長富遺產之繼承人，自願同意無償擔任本件遺產管理人
    ，有同意書在卷可稽。本院審酌關係人林俊發同為聲請人祖
    父陳長富遺產之繼承人，就辦理聲請人祖父陳長富遺產之土
    地公同共有繼承登記等遺產管理職務，可認知悉被繼承人財
    產狀況且利害關係一致，有利於遺產管理人職務之進行及關
    係人自身權益之維護。為期程序之公正、公信，並審酌關係
    人與被繼承人之親屬關係、管理職務之適任度及關係人自身
    之權益，本院認聲請人請求選任關係人林俊發為本件之遺產
    管理人應屬適當，並限期命繼承人為承認繼承之公示催告，
    爰裁定如主文。
四、如不服本裁定，應於裁定送達後10日內，以書狀向本院司法
    事務官提出抗告，並繳納抗告費新臺幣1,000元。
中　　華　　民　　國　　111 　年　　8 　　月　　31  　日
                  家事法庭    司法事務官